臺灣板橋地方法院刑事判決　　　　　　100 年度易字第865 號
公　訴　人　臺灣板橋地方法院檢察署檢察官
被　　　告　張嘉峰
上列被告因違反毒品危害防制條例案件，經檢察官提起公訴（10
0 年度毒偵字第1398號、第1942號），被告於準備程序中就被訴
事實為有罪之陳述，本院合議庭裁定由受命法官獨任行簡式審判
程序，茲判決如下：
    主  文
張嘉峰施用第二級毒品，累犯，處有期徒刑柒月。又施用第二級
毒品，累犯，處有期徒刑柒月；扣案之第二級毒品甲基安非他命
壹包（驗餘淨重零點壹陸玖捌公克）沒收銷燬；上開甲基安非他
命之外包裝袋壹個沒收。應執行有期徒刑壹年；扣案之第二級毒
品甲基安非他命壹包（驗餘淨重零點壹陸玖捌公克）沒收銷燬；
上開甲基安非他命之外包裝袋壹個沒收。
    事  實
一、
  (一)張家峰前於民國88年間因施用毒品案件，經本院以88年度毒
    聲字第5909號裁定送觀察、勒戒後，認無繼續施用毒品傾向
    ，於88年10月5 日釋放出所，並由臺灣板橋地方法院檢察署
    檢察官以88年度偵字第16085 號為不起訴處分確定。又於89
    年間因施用毒品案件，經本院以89年度毒聲第1066號裁定送
    觀察、勒戒後，認有繼續施用毒品之傾向，經同署檢察官提
    起公訴並聲請強制戒治，刑案部分為本院以89年度易字第15
    65號判處有期徒刑6 月確定，並裁定令入戒治處所施以強制
    戒治。又於前案強制戒治期滿後之90年間因施用毒品案件，
    再經同署檢察官提起公訴並聲請強制戒治，為本院以91年度
    易字第951 號判處有期徒刑5 月確定，並以91年度毒聲字第
    491 號裁定令入戒治處所施以強制戒治，於92年5 月20日戒
    治執行完畢出所，經接續執行刑罰，於92年10月19日執行完
    畢。
  (二)另於96年間因詐欺案件，經本院以96年度簡字第6772號判處
    有期徒刑4 月確定；再於97年間先後因施用毒品案件，經本
    院以97年度簡字第1308號、第5815號分別判處有期徒刑5 月
    、6 月，並為本院以97年度聲字第3538號裁定應執行有期徒
    刑9 月確定，經接續執行，於98年5 月10日縮刑期滿執行完
    畢。再因施用毒品案件，經本院以99年度易字第1061號判處
    有期徒刑4月確定，於99年12月10日縮刑期滿執行完畢。
二、詎張嘉峰不知悔改且未戒除毒癮，明知甲基安非他命為毒品
    危害防制條例所列管之第二級毒品，依法不得持有及施用，
    竟猶基於施用第二級毒品之犯意，於100 年1 月19日下午3
    時30分、同年2 月2 日凌晨3 時許，在新北市○○區○○街
    66巷9 號1 樓住處，以將甲基安非他命置入玻璃球內點火燒
    烤嗅吸煙霧之方式，分別施用甲基安非他命各1 次。嗣因其
    為警方列管施用毒品人口，經通知其於100 年1 月19日下午
    4 時5 分至警局採尿送驗，結果呈安非他命類陽性反應，次
    因於100 年2 月4 日凌晨4 時30分駕駛失竊贓車（所犯竊盜
    案件，經本院以100 年度簡字第1701號判處有期徒刑5 月）
    ，在新北市○○區○○路213 巷口為警盤查，扣得甲基安非
    他命1 包（驗餘淨重0.1698公克），經採尿送驗結果，又呈
    安非他命類陽性反應，因而查悉上情。
三、案經新北市政府警察局新莊分局移送臺灣板橋地方法院檢察
    署檢察官偵查起訴。
    理  由
一、本件被告張嘉峰所犯係死刑、無期徒刑、最輕本刑為3 年以
    上有期徒刑以外之罪，其於準備程序中就被訴事實為有罪之
    陳述，本院告知簡式審判程序之旨，並聽取公訴人、被告之
    意見後，經合議庭裁定由受命法官獨任進行簡式審判程序審
    理，合先敘明。
二、上揭犯罪事實，業據被告於警詢、偵查中及本院審理時坦承
    不諱，而其於100 年1 月19日下午4 時5 分、同年2 月2 日
    上午11時15分，經警採尿囑託台灣檢驗科技股份有限公司檢
    驗結果，均呈安非他命類陽性反應乙節，有該公司100 年2
    月8 日及同年2 月25日出具之濫用藥物檢驗報告、應受尿液
    採驗人尿液檢體採集送驗紀錄表、新北市政府警察局新莊分
    局偵辦毒品案被移送者姓名及代碼對照表各1 紙在卷可稽，
    並有甲基安非他命1 包扣案可資佐證，被告自白核與事實相
    符，堪以採信。其犯行足堪認定，應依法論科。
三、而按毒品危害防制條例於民國92年7 月9 日修正公布，自93
    年1 月9 日施行，其中第20條、第23條將施用毒品之刑事處
    遇程序，區分為「初犯」及「5 年內再犯」、「5 年後再犯
    」。依其立法理由之說明：「初犯」，經觀察、勒戒或強制
    戒治後，應為不起訴處分或不付審理之裁定；經觀察、勒戒
    或強制戒治執行完畢釋放後，「5 年內再犯」者，因其再犯
    率甚高，原實施之觀察、勒戒及強制戒治既已無法收其實效
    ，爰依法追訴或裁定交付審理。至於經觀察、勒戒或強制戒
    治執行完畢釋放後，「5 年後再犯」者，前所實施之觀察、
    勒戒或強制戒治已足以遮斷其施用毒品之毒癮，為期自新及
    協助其斷除毒癮，仍適用「初犯」規定，先經觀察、勒戒或
    強制戒治之程序。從而依修正後之規定，僅限於「初犯」及
    「5 年後再犯」二種情形，始應先經觀察、勒戒或強制戒治
    程序；倘被告於5 年內已再犯，經依法追訴處罰，縱其第3
    次（或第3 次以上）再度施用毒品之時間，在初犯經觀察、
    勒戒或強制戒治執行完畢釋放5 年以後，已不合於「5 年後
    再犯」之規定，且因已於「5 年內再犯」，顯見其再犯率甚
    高，原實施觀察、勒戒或強制戒治，已無法收其實效，即應
    依該條例第10條處罰。本件被告前有如犯罪事實欄所載強制
    戒治執行完畢紀錄，有臺灣高等法院被告前案紀錄表在卷可
    憑，雖被告本件施用毒品犯行係於上開強制戒治執行完畢而
    釋放5 年後再犯本件施用毒品案件，惟其於強制戒治執行完
    畢釋放後5 年內曾因施用毒品遭追訴處罰，已如前述，則其
    前所實施之觀察勒戒未足以遮斷施用毒品之癮，依上揭說明
    ，自與前揭條例第20條第3 項之規定僅得適用於「5 年後再
    犯」之情形不合（最高法院95年度台非字第59號判決可參）
    ，是被告本件犯行自應依同條例第10條第2 項論科。
四、再按甲基安非他命為毒品危害防制條例第2 條第2 項第2 款
    所定之第二級毒品，核被告二次所為，均係犯毒品危害防制
    條例第10條第2 項之施用第二級毒品罪。其持有甲基安非他
    命之低度行為，均為施用之高度行為所吸收，不另論罪。被
    告二次施用第二級毒品，犯意各別，行為互殊，應予分論併
    罰。又查被告前有如事實欄一、(二)所載之有期徒刑執行完畢
    紀錄，有卷附上開被告前案紀錄表可憑，其於受徒刑執行完
    畢後5 年以內，故意再犯本件有期徒刑以上之二罪，均為累
    犯，皆應依刑法第47條第1 項之規定加重其刑。
五、爰審酌被告前已因觀察勒戒執行完畢而受不起訴處分，已受
    毒品危害防制條例對施用毒品人之寬典，復多次因施用毒品
    遭論罪科刑，應知所警惕，竟仍再次施用，顯見並無悔意，
    其施用甲基安非他命行為，不惟戕害自己身心健康並嚴重危
    害社會風氣；兼衡其智識程度為國中肄業（見警詢筆錄）、
    犯罪動機、目的、手段，且於警詢、偵查中及本院審理時均
    坦承犯行等一切情狀，分別量處如主文所示之刑，並定其應
    執行之刑，以資懲儆。扣案之白色微黃透明結晶1 包（驗餘
    淨重0.1698公克），經送驗結果，檢出第二級毒品甲基安非
    他命成分，有交通部民用航空局航空醫務中心100 年2 月21
    日出具之航藥鑑字第1000797 號毒品鑑定書1 紙在卷可稽，
    屬查獲之毒品，不問屬於犯人與否，應依毒品危害防制條例
    第18條第1 項前段之規定宣告沒收銷燬。至上開甲基安非他
    命之外包裝袋1 個，則為被告所有，供其犯持有第二級毒品
    所用之物，亦經被告於警詢及偵查時陳明在卷，爰併依刑法
    第38條第1 項第2 款規定，宣告沒收之。
據上論斷，應依刑事訴訟法第273 條之1 第1 項、第299 條第1
項前段，毒品危害防制條例第10條第2 項、第18條第1 項前段，
刑法第11條、第47條第1 項、第51條第5 款、第38條第1 項第2
款，判決如主文。
本案經檢察官黃致中到庭執行職務。
中    華    民    國  100     年    4     月    26    日
                  刑事第二庭    法  官   曹惠玲
上列正本證明與原本無異。
如不服本判決，應於判決送達後10日內敘明上訴理由，向本院提
出上訴狀 (應附繕本) ，上訴於臺灣高等法院。其未敘述上訴理
由者，應於上訴期間屆滿後20日內向本院補提理由書「切勿逕送
上級法院」。
                                 書記官  蕭佩宜
中    華    民    國   100    年    4     月    26    日
附錄本案論罪科刑法條全文：
毒品危害防制條例第10條
施用第一級毒品者，處6 月以上5 年以下有期徒刑。
施用第二級毒品者，處3 年以下有期徒刑。